【裁判字號】    89,交聲,589
【裁判日期】    900731
【裁判案由】    違反道路交通管理處罰條例聲明異議
【裁判全文】
臺灣臺北地方法院交通事件裁定                    八十九年度交聲字第五八九號
    異議人即
    受處分人  甲○○
右列受處分人因違反道路交通管理處罰條例案件，對於臺北市交通事件裁決所中華民
國八十九年九月廿九日所為之處分 (原處分案號：北市裁三字第駕裁22-ABU776857號
 )聲明異議，本院裁定如左：
        主      文
原處分撤銷。
甲○○不罰。
        理      由
一、原處分意旨略以：受處分人甲○○於八十九年八月十一日凌晨一時許，駕駛一輛
    車牌H8-480號營業用小客車，途經臺北市○○路、松德路設有燈光號誌管制之交
    岔路口，違規闖紅燈右轉，為臺北市政府警察局交通警察大隊信義分隊執勤員警
    陳國安鳴笛攔停制止，竟不聽制止逃逸，因認其有違反行為時「道路交通管理處
    罰條例」第五十三條及第六十條第一項等規定之行為逕行掣單( 北市警交大字第
    ABU776857 號 )舉發並指定應到案日期( 八十九年九月五日 )。嗣受處分人依限
    向原舉發單位提出申訴，原處分機關經原舉發單位調查結果，仍認受處分人有前
    揭兩項違規行為，即於八十九年九月廿九日依「道路交通管理處罰條例」第五十
    三條、第六十條第一項及第六十三條第一項第一款、第三款等規定，裁處新臺幣
    一千八百元罰鍰並記違規點數四點之處分。
二、訊據受處分人即異議人甲○○堅決否認有前揭違反「道路交通管理處罰條例」之
    行為，辯稱略以：其於八十九年八月十日將該輛車牌H8-480號營業用小客車委託
    臺北市○○○路四七八號「瑞榮汽車商行」進行鈑金及烤漆維修，迄至同年月十
    二日始修復出廠行駛，絕無在送廠維修翌日( 十一日 )凌晨駕駛該輛營業用小客
    車在臺北市區行駛之事，並提出維修估價單影本一紙佐證等語，載明筆錄在卷可
    稽。經查：證人( 瑞榮汽車商行修護技師 )黃禎祥於九十年三月十五日本院勘驗
    「瑞榮汽車商行」時，在場具結證述該輛車牌H8-408號營小客車，確係於八十九
    年八月十日進廠維修鈑金及烤漆項目，當日無法交車而停留在廠房( 臺北市○○
    ○路四七八號 )過夜，而該汽車商行平日是在下午五時卅分收工關門，員工不可
    能在夜間駕駛顧客維修留廠車輛外出行駛等情綦詳，載明筆錄在卷，經核與受處
    分人之供述相符。受處分人之辯解尚非不可採信。況查本件違規案件並非當場攔
    停舉發案件，舉發員警陳國安既未拍照採證，亦查無其他證據證明受處分人確有
    前揭違規行為，自難僅憑其個人在深夜( 凌晨 )視線不良狀態下所抄記之車牌號
    碼及廠牌遽認受處分人有何違規駕駛行為。原舉發單位及原處分機關並未詳查即
    遽行裁罰，似嫌速斷。本件聲明異議為有理由，應由本院將原處分撤銷並另為不
    罰之諭知，以資適法。
據上論斷，應依道路交通案件處理辦法第二十條前段，裁定如主文。
中      華      民      國    九    十    年      七      月    卅一    日
                          臺灣臺北地方法院交通法庭
                                  法  官  鍾      華
右正本證明與原本無異。
如不服本裁定，應於裁定送達後五日內向本院提出抗告狀。
                                  書記官  黃  繡  琴
中      華      民      國    九    十    年      七      月  三十一    日


司法院資訊處製作；財團法人民間司法改革基金會備份。
